臺灣高雄地方法院刑事判決　　　　　　　 94年度訴字第975號
公　訴　人　臺灣高雄地方法院檢察署檢察官
被　　　告　乙○○　男　35歲.
上列被告因違反毒品危害防制條例案件，經檢察官提起公訴（94
年度毒偵字第451 號）及移送併辦（94年度毒偵字第750 號），
被告於本院準備程序中就被訴事實為有罪之陳述，經詢問當事人
意見，合議庭裁定由受命法官依簡式審判程序獨任審理，本院判
決如下：
    主  文
乙○○連續施用第一級毒品，累犯，處有期徒刑拾月。扣案之海
洛因壹包（淨重零點零陸公克、包裝重零點壹伍公克）沒收銷燬
之。
    事  實
一、乙○○曾因施用毒品案件，經本院裁定送觀察、勒戒後，認
    有繼續施用毒品之傾向，令入戒治處所施以強制戒治，於民
    國89年5 月29日戒治期滿釋放後，經臺灣高雄地方法院檢察
    署檢察官於同年11月10日以89年度戒毒偵字第1244號為不起
    訴處分確定。又因再犯施用毒品案件，經臺灣高雄地方法院
    檢察署檢察官起訴並聲請送強制戒治，強制戒治部分於91年
    9 月5 日停止戒治付保護管束，於92年2 月18日保護管束期
    滿未經撤銷，視為強制戒治執行完畢；起訴部分則經本院以
    91年度訴字第430 號判處有期徒刑八月確定，並於92年11月
    20日服刑期滿，翌日出監。詎仍不知悔改，於強制戒治執行
    完畢釋放後五年內，復基於施用第一級毒品海洛因之概括犯
    意，自93年年底某日（起訴書誤載為93年8 月某日）起至94
    年1 月17日下午某時止，連續在其位於高雄市○○區○○里
    ○○○路88之1 號住處、高雄市小港區某寺廟裡等處，以針
    筒注射之方式施用第一級毒品海洛因多次，平均每一、二天
    施用一次。嗣於94年1 月7 日8 時許，在高雄市小港區○○
    ○路6 號對面為警查獲，並扣得其所有海洛因一包（淨重
    0.06公克，包裝重0.15公克）；復於同年月17日17時30分許
    ，在高雄市小港區○○○路50之4 號為警查獲。
二、案經高雄市政府警察局小港分局、鼓山分局報請臺灣高雄地
    方法院檢察署檢察官偵查起訴及移送併辦。
    理  由
一、按本件被告乙○○所犯係死刑、無期徒刑、最輕本刑為三年
    以上有期徒刑以外之罪，其於準備程序就前揭被訴事實為有
    罪之陳述，經受命法官告知簡式審判程序之旨，並聽取其與
    公訴人之意見後，本院認無不得或不宜改依簡式審判程序進
    行之情形，爰依刑事訴訟法第二百七十三條之一第一項規定
    ，裁定本件由受命法官獨任進行簡式審判程序，合先敘明。
二、上揭事實，業據被告於本院審理時坦承不諱，並有海洛因一
    包（淨重0.06公克，包裝重0.15公克）扣案可稽，且被告於
    94年1 月7 日8 時許、同年月17日17時30分許為警查獲後所
    採集之尿液，經送請高雄市立凱旋醫院檢驗之結果，均呈嗎
    啡之陽性反應，有該院94年1 月24日、同年2 月1 日濫用藥
    物尿液檢驗報告及高雄市政府警察局小港分局嫌疑人尿液代
    碼與姓名對照表、鼓山分局94年查獲毒品案件嫌疑人尿液代
    碼姓名對照登記表各一紙在卷足憑；又上開扣得之海洛因一
    包，經鑑定結果，含有第一級毒品海洛因之成分，有法務部
    調查局調科壹字第220019658 號鑑定通知書一紙附卷可考，
    足認被告之自白與事實相符，本件事證明確，被告犯行洵堪
    認定。
三、按海洛因為毒品危害防制條例第二條第二項第一款所稱之第
    一級毒品，不得施用、持有。次按，犯毒品危害防制條例第
    十條施用第一級毒品之罪者，檢察官應聲請法院裁定，令被
    告入勒戒處所觀察、勒戒，經觀察、勒戒後，檢察官依據勒
    戒處分之陳報，認受觀察、勒戒人無繼續施用毒品傾向者，
    應即釋放，並為不起訴之處分；認受觀察、勒戒人有繼續施
    用毒品之傾向者，檢察官應聲請法院裁定令入戒治處所強制
    戒治，其期間為六個月以上，至無繼續強制戒治之必要為止
    ，但最長不得逾一年，強制戒治期滿，應即釋放，由檢察官
    為不起訴之處分。觀察、勒戒或強制戒治執行完畢釋放後，
    五年內再犯第十條之罪者，應依一般刑事訴訟程序予以起訴
    論罪科刑，此觀諸毒品危害防制條例第二十條第一項、第二
    項、第二十三條第一項、第二項規定自明。被告既曾因施用
    毒品案件，經本院裁定送觀察、勒戒後，認有繼續施用毒品
    之傾向，令入戒治處所施以強制戒治，於89年5 月29日戒治
    期滿釋放後，經臺灣高雄地方法院檢察署檢察官於同年11月
    10日以89年度戒毒偵字第1244號為不起訴處分確定；又因再
    犯施用毒品案件，經送強制戒治後，於91年9 月5 日停止戒
    治付保護管束，嗣於92年2 月18日保護管束期滿未經撤銷，
    視為強制戒治執行完畢，有該不起訴處分書、臺灣高等法院
    被告前案紀錄表在卷可稽，其於強制戒治執行完畢釋放後五
    年內再犯本件施用毒品案件，依前述規定自應予以起訴論罪
    科刑。是核被告所為，係犯毒品危害防制條例第十條第一項
    之施用第一級毒品罪。其持有第一級毒品之低度行為，應為
    施用第一級毒品之高度行為所吸收，不另論罪。其先後多次
    施用第一級毒品之犯行，時間緊接，方法相同，觸犯構成要
    件相同之罪名，顯係基於概括犯意為之，為連續犯，應依刑
    法第五十六條之規定論以一罪，並依法加重其刑。另除起訴
    書所載被告自93年年底某日起至94年1 月5 日7 時許止，多
    次施用第一級毒品海洛因之犯行業經公訴人起訴外，其餘如
    犯罪事實欄所載之施用海洛因犯行（包括移送併辦部分）雖
    未據檢察官起訴，然與前揭被訴犯行有裁判上一罪關係，已
    如前述，本院自應併予審究。再查，被告前因施用毒品案件
    ，經本院以91年度訴字第430 號判處有期徒刑八月確定，並
    於92年11月20日服刑期滿，翌日出監，此有臺灣高等法院被
    告前案紀錄表在卷可參，其於有期徒刑執行完畢後五年內，
    再犯本件有期徒刑以上之罪，為累犯，應依刑法第四十七條
    規定加重其刑，並依同法第七十條規定遞加之。爰審酌被告
    經觀察勒戒、強制戒治及論罪科刑後，仍未能戒絕其毒癮，
    顯見其戒絕毒癮之意念非堅，惟念其於犯罪後坦承犯行，態
    度良好，且施用毒品行為，乃屬對其自身健康之戕害行為，
    及其犯罪動機、目的、手段等一切情狀，量處如主文所示之
    刑。扣案之白色粉末一包（淨重0.06公克，包裝重0.15公克
    ），經鑑定結果確含海洛因成分，前已述及，而包裝海洛因
    之夾鏈袋與海洛因無法完全析離，均應依毒品危害防制條例
    第十八條第一項前段之規定沒收銷燬之，至鑑驗耗損之海洛
    因因已滅失，自無庸併予宣告沒收銷燬。至警方於94年1 月
    17日17時30分許查獲被告時所扣得之吸食器二組，係被告所
    有且供被告施用甲基安非他命所用之工具，業據被告供承在
    卷，尚難認該吸食器與被告本件施用第一級毒品海洛因之犯
    行有關，爰不為沒收之宣告，併此敘明。
據上論斷，應依刑事訴訟法第二百七十三條之一第一項、第二百
八十四條之一、第二百九十九條第一項前段，毒品危害防制條例
第十條第一項、第十八條第一項前段，刑法第十一條、第五十六
條、第四十七條，判決如主文。
本件經檢察官甲○○到庭執行職務。
中　　華　　民　　國　　94　　年　　5 　　月　　5 　　日
                        刑事第六庭  法　官  楊筑婷
以上證明與原本無異。
如不服本判決，應於判決送達後十日內，向本院提出上訴狀。
中　　華　　民　　國　　94　　年　　5 　　月　　5 　　日
                                    書記官  林雯琪
附錄本判決之論罪法條：
毒品危害防制條例第十條
施用第一級毒品者，處六月以上五年以下有期徒刑。
施用第二級毒品者，處三年以下有期徒刑。
